臺灣宜蘭地方法院刑事判決
111年度易字第368號
公  訴  人  臺灣宜蘭地方檢察署檢察官
被      告  游志宏





上列被告因違反毒品危害防制條例案件，經檢察官提起公訴（11
1年度毒偵字第207號），本院判決如下：
    主  文
甲○○施用第二級毒品，處有期徒刑陸月，如易科罰金，以新臺幣
壹仟元折算壹日。
    犯罪事實
一、甲○○明知甲基安非他命係毒品危害防制條例第2條第2項第2
    款所列之第二級毒品，不得持有、施用，竟基於施用第二級
    毒品甲基安非他命之犯意，於民國111年2月17日12時許，在
    宜蘭縣五結鄉傳藝路某朋友住處內，以將甲基安非他命置入
    玻璃球吸食器內，以火燒烤後，吸食其所產生煙霧之方式，
    施用第二級毒品甲基安非他命1次。嗣因其為警方列管之毒品
    調驗人口，經警通知於111年2月18日14時20分許採取其尿液
    後，於員警尚未知悉其施用第二級犯行前，即主動向員警坦
    承犯行而願受裁判。經警將其尿液送驗後，結果檢出安非他
    命、甲基安非他命陽性反應。
二、案經宜蘭縣政府警察局羅東分局報告臺灣宜蘭地方檢察署檢
    察官偵查起訴。
    理  由
壹、程序部分
    本判決所引用傳聞證據之證據能力，當事人於本院審理程序
    中均表示同意有證據能力（見本院卷第56頁至第58頁）。基
    於尊重當事人對於傳聞證據之處分權，及證據資料愈豐富愈
    有助於真實發現之理念，審酌該等證據作成時並無違法取證
    或顯不可信之瑕疵，以之作為證據應屬適當，依刑事訴訟法
    第159條之5規定及最高法院104年度第3次刑事庭會議決議意
    旨，認該等證據資料均有證據能力。至本判決所引之非供述
    證據，與本案均有關連性，亦無證據證明係實施刑事訴訟程
    序之公務員以不法方式所取得，依刑事訴訟法第158條之4之
    反面解釋，當有證據能力。
貳、實體部分
一、訊據被告甲○○對於上開犯罪事實坦承不諱（見警卷第1頁至
    第2頁、本院卷第56頁、第58頁），並有慈濟大學濫用藥物
    檢驗中心111年2月25日慈大藥字第1110225013號函檢附檢驗
    總表（見警卷第3頁至第4頁）、檢體對照表（見警卷第5頁
    ）各1份在卷可稽，足認被告上開自白與事實相符。本件事
    證明確，被告上開犯行堪以認定，應予依法論科。
二、論罪
　㈠核被告所為，係犯毒品危害防制條例第10條第2項之施用第二
    級毒品罪。
　㈡被告因施用而持有甲基安非他命之低度行為，已為施用之高
    度行為所吸收，不另論罪。
　㈢被告行為後，因為警方列管應受尿液採驗人口，經員警通知
    至宜蘭縣政府警察局羅東分局公正派出所採集尿液送驗，惟
    其於查獲（尿液檢體送驗取得檢驗結果）前已坦承本案施用
    毒品犯行，有被告警詢筆錄附卷可憑（見警卷第1頁至第2頁
    ），堪認合於自首之要件，本院審酌其主動供承犯行，減省
    司法資源，依刑法第62條前段規定，減輕其刑。
　㈣被告本件所為犯行構成累犯，然經本院裁量後，認無須加重
    其最低本刑：
　　⒈被告前因違反毒品危害防制條例案件，經本院以107年度易
      字第616號判決處有期徒刑6月確定，於109年1月24日執行
      完畢等情，有臺灣高等法院被告前案紀錄表在卷可稽。被
      告於徒刑執行完畢後，5年內因故意而再犯本案有期徒刑
      以上之罪，屬刑法第47條第1項規定之累犯（參考司法院
      「刑事判決精簡原則」，判決主文不再記載累犯加重事由
      ）。　
　　⒉按刑法第47條第1項規定：「受徒刑之執行完畢，或一部之
      執行而赦免後，5年以內故意再犯有期徒刑以上之罪者，
      為累犯，加重本刑至二分之一。」有關累犯加重本刑部分
      ，不生違反憲法一行為不二罰原則之問題。惟其不分情節
      ，基於累犯者有其特別惡性及對刑罰反應力薄弱等立法理
      由，一律加重最低本刑，於不符合刑法第59條所定要件之
      情形下，致生行為人所受之刑罰超過其所應負擔罪責之個
      案，其人身自由因此遭受過苛之侵害部分，對人民受憲法
      第8條保障之人身自由所為限制，不符憲法罪刑相當原則
      ，牴觸憲法第23條比例原則。於此範圍內，有關機關應自
      本解釋公布之日起2年內，依本解釋意旨修正之。於修正
      前，為避免發生上述罪刑不相當之情形，法院就該個案應
      依本解釋意旨，裁量是否加重最低本刑（司法院釋字第77
      5號解釋文參照）。是依上開解釋意旨，本院就被告上開
      構成刑法第47條第1項累犯之事由，就最低本刑部分是否
      應加重其刑一事，自應予以裁量。然除卷附之上開前案紀
      錄表外，檢察官就大法官釋字第775號解釋文所明示，關
      於累犯者有其特別惡性及對刑罰反應力薄弱而加重最低本
      刑部分，並未具體指出證明方法，故此部分列為刑法第57
      條第5款所定「犯罪行為人之品行」進行審酌，而無刑法
      第47條累犯加重規定之適用（最高法院110年度台上大字
      第5660號裁定意旨參照）。　　　　
三、爰審酌被告前有多次施用毒品前科，經法院判決及刑之執行
    完畢，竟仍無視毒品對於自身健康之戕害，及國家對於杜絕
    毒品犯罪之禁令，足認其未有戒除毒癮之決心，實有不該；
    兼衡毒品危害防制條例對於施用毒品之行為人以治療、矯治
    為目的，非重在處罰，被告自首並坦承犯行，自陳國中畢業
    之教育程度，入監前從事裝水錶，未婚，育有1名未成年子
    女，現由女友照顧等一切情狀，量處如主文所示之刑，並諭
    知易科罰金之折算標準。
據上論斷，應依刑事訴訟法第299條第1項前段，毒品危害防制條
例第10條第2項，刑法第11條前段、第47條第1項、第62條前段、
第41條第1項前段，判決如主文。
本案經檢察官劉惟宗提起公訴，檢察官林小刊到庭執行職務。
中　　華　　民　　國　　111 　年　　11　　月　　29　　日
                  刑事第五庭  法  官  李蕙伶
以上正本證明與原本無異。
本判決為第一審判決，當事人如不服本判決，應於收受送達後20
日內向本院提出上訴書狀（須按他造當事人之人數附繕本）；告
訴人、被害人如不服本判決，應請求檢察官於上訴期間內提出上
訴。若有上訴權人均未提出上訴，待判決確定後本件將送檢察署
執行，檢察署將以傳票或命令告知被告有關執行之事宜，被告勿
庸於收到本判決後即前來本院或檢察署繳納易科罰金或進行其他
執行事項。
        　　　　　　　　　    書記官  陳靜宜　　　　　　
中　　華　　民　　國　　111 　年　　11　　月　　29　　日
附錄本案論罪科刑法條：
毒品危害防制條例第10條
施用第一級毒品者，處6月以上5年以下有期徒刑。
施用第二級毒品者，處3年以下有期徒刑。